臺灣高等法院高雄分院刑事裁定　　　　　　　　　　　九十三年度毒抗字第三號
　　抗　告　人　甲○○
　　即　被　告
右抗告人因違反品危害防制條例案件，不服臺灣屏東地方法院九十二年度毒聲字第八
二號中華民國九十三年二月十三日第一審裁定（聲請案號：台灣高雄地方法院檢察署
九十二年度毒偵字第一九六五號、九十三年度偵字第三三號、九十三年度聲觀字第四
八號），提起抗告，本院裁定如左：
    主  文
原裁定撤銷。
甲○○施用第一、二級毒品，應送勒戒處所觀察、勒戒，其期間不得逾壹月。
    理  由
一、抗告意旨略以，抗告人自警訊及偵查時均否認吸食第一、二級毒品，且扣案之毒
    品亦非抗告人所有，原審法院僅依檢察官聲請書所載，未予抗告人答辯機會，即
    逕行認定抗告人有施用毒品犯行，顯有草率，因抗告人平時有頭痛病疾，發作時
    無法入眠，長期服用鎮痛劑，可提供所服用藥物名稱以供查證，至於查獲之毒品
    並非抗告人所有，實乃有心人刻意栽贓云云。
二、經查：抗告人於九十二年十月七日上午十時四十分回溯七十二小時，在不詳地點
    施用第一級毒品海洛因，為警於當日上午十時四十分在國道十號高速公路東向六
    公里處查獲，並查扣海洛因一包（淨重０．０七公克）針筒及吸管各一支；又於
    九十二年十二月二十二日晚上八時許回溯七十二小時內某時（不含公權力拘束期
    間），在不詳地點，施用第二級毒品甲基安非他命，為警於九十二年十二月二十
    二日下午五時二十分許，在屏東縣內埔鄉○○村○○路三九三號查獲，查扣海洛
    因二包（毛重各為０．五公克、０．一公克），分別經警採其尿液送檢驗，呈第
    一級毒品、第二級毒品安非他命陽性反應，有高雄縣政府衛生局煙毒尿液檢驗成
    績書及高雄市立凱旋醫院煙毒尿液檢驗成績書各一紙在卷可考，及前開物品扣案
    可證，是以抗告人有施用毒品之犯行堪予認定。原審依檢察官之聲請，依修正後
    毒品危害防制條例第十條、第二十條第一項之規定，裁定抗告人令入勒戒所觀察
    、勒戒，其期間不得逾二月，固非無見。
三、惟按毒品危害防制條例條例已於九十三年一月九日施行，修正後該法第二十條第
    一項明定，觀察、勒戒期間不得逾二月，抗告人行為時係九十二年十月七日及九
    十二年十二月二十二日，在修正施行前（九十三年一月九日）所犯，依修正後該
    法第三十五條第一項第二款規定：偵查中之案件，由檢察官依修正後規定處理之
    ，同條第二項規定：修正前之規定有利於行為人者，適用最有利於行為人之法律
    ，是以依該條第二項之規定，以適用修正前舊法第二十條第一項規定「犯第十條
    之罪者，檢察官應先將被告送勒戒處所觀察、勒戒，其期間不得逾壹月」，較有
    利於抗告人，原審既未比較新舊法，適用最有利於行為人法律，自有未洽，抗告
    人之抗告意旨雖未指摘及此，但原裁定有前述可議，應由本院將原裁定撤銷，自
    為裁定如主文第二項所示。
四、據上論結，應依刑事訴訟法第四百十三條、修正前毒品防制條例第二十條第一項
    、修正後毒品防制條例第三十五條第二項，裁定如主文。
中    華    民    國     九十三     年       三       月     二十九     日
                              臺灣高等法院高雄分院刑事第一庭
                                  審判長法官  王光照
                                        法官  洪慶鐘
                                        法官  曾玉英
右正本證明與原本無異。
不得再抗告。
                                      書記官  黃麗蓉
中    華    民    國     九十三     年       三       月      三十      日
                                                                    Ａ
